【裁判字號】    97,易,2893
【裁判日期】    970808
【裁判案由】    竊盜
【裁判全文】
臺灣臺中地方法院刑事判決              97年度易字第2893號
公  訴  人  臺灣臺中地方法院檢察署檢察官
被      告  丙○○
上列被告因竊盜案件，經檢察官提起公訴（97年度偵字第15369號）
，本院判決如下：
    主    文
丙○○竊盜，累犯，處有期徒刑捌月，扣案鑰匙壹支沒收。
    犯罪事實
一、丙○○前於民國八十八年間因竊盜案件，經臺灣彰化地方法
    院判決處有期徒刑八月，緩刑四年確定，再於八十九年間因
    竊盜案件，經本院判處有期徒刑九月確定，又於因施用毒品
    案件，經本院判處有期徒刑六月確定，上開二案件定其應執
    行刑有期徒刑一年二月，另經撤銷首揭緩刑之宣告，並接續
    執行，於九十二年二月十八日假釋付保護管束，嗣於九十二
    年九月十二日縮刑期滿執行完畢；復於九十五年間因毒品案
    件，經臺灣彰化地方法院判處有期徒刑八月，經刑為有期徒
    刑四月確定；繼於九十五年因藏匿人犯案件，經臺灣彰化地
    方法院判處有期徒刑四月、五月，定其應執行之刑為有期徒
    刑八月，於九十六年三月十九日確定，嗣經減刑為有期徒刑
    二月、二月又十五日，並與上開經減刑後之毒品案件定其應
    執行之刑七月又十五日，於九十六年十一月一日縮刑期滿執
    行完畢。再於九十七年間因毒品案件，經臺灣彰化地方法院
    於九十七年四月二十一日判處有期徒刑八月確定；同年間因
    竊盜案件，經臺灣彰化地方法院判處有期徒刑七月、五月、
    五月，並定其應執行之刑為有期徒刑一年十月，於九十七年
    七月十五日確定（上開案件尚未執行）。詎意圖為自己不法
    之所有，於九十七年六月二十五日下午一時許，在彰化縣彰
    化市○○○路與三民路之交岔路口，以自備鑰匙一支打開車
    門並插入電門發動引擎，而竊取甲○○所有之車牌號碼二六
    五一ＬＦ號自小客車一部，得手後供己代步之用。嗣丙○○
    於九十七年六月二十七日下午五時三十分許，駕駛上開竊得
    車輛搭載友人蔡丁財行經臺中市○○市○○路五０八號前，
    為警查獲，並扣得丙○○所有號竊取該車之鑰匙一支。
二、案經臺中縣警察局豐原分局報告臺灣臺中地方法院檢察署檢
    察官偵查起訴。
    理  由
一、按被告以外之人於審判外之言詞或書面陳述，除法律有規定
    者外，不得作為證據，刑事訴訟法第一百五十九條第一項固
    定有明文。惟被告以外之人於審判外之陳述，雖不符前四條
    之規定，而經當事人於審判程序同意作為證據，法院審酌該
    言詞陳述或書面陳述作成時之情況，認為適當者，亦得為證
    據，同法第一百五十九條之五第一項亦定有明文，是被告對
    證人之詰問權雖為被告應受保障之訴訟權能之一，但尚非不
    得拋棄。查被告對於本判決所引用之下列各項證據方法之證
    據能力，於本院審理時表示無意見，且於法院調查證據時，
    知有刑事訴訟法第一百五十九條第一項不得為證據之情形，
    亦未於言詞辯論終結前聲明異議，茲審酌該等言詞陳述及書
    面作成時之情況，並無不宜作為證據之情事，依刑事訴訟法
    第一百五十九條之五之規定，自得作為證據，合先敘明。
二、訊據被告丙○○就以自備鑰匙竊取上開自用小客車之事實，
    迭於警詢時、偵查中及本院審理中坦承不諱，核與證人即被
    告之友人蔡丁財於警訊時證稱該車由被告駕駛一節及證人即
    被害人甲○○於警詢之指述車輛失竊之事實相符，並有搜索
    扣押物品目錄表、贓物認領保管單、彰化縣警察局車輛協尋
    電腦輸入單各一紙、查獲照片一張附卷可按。並有扣案之被
    告所鑰匙一支可資佐證。足認被告之自白與事實相符。本件
    事證明確，被告罪行堪以認定，應予依法論科。
三、核被告丙○○所為，係犯刑法第三百二十條第一項竊盜罪。
    又被告前於八十八年間因竊盜案件，經臺灣彰化地方法院判
    決處有期徒刑八月，緩刑四年確定；再於八十九年間因竊盜
    案件，經本院判處有期徒刑九月確定；又於因施用毒品案件
    ，經本院判處有期徒刑六月確定，上開二案件定其應執行刑
    有期徒刑一年二月；另經撤銷首揭緩刑之宣告，並接續執行
    ，於九十二年二月十八日假釋付保護管束，嗣於九十二年九
    月十二日縮刑期滿執行完畢。復於九十五年間因毒品案件，
    經臺灣彰化地方法院判處有期徒刑八月，經刑為有期徒刑四
    月確定；繼於九十五年因藏匿人犯案件，經臺灣彰化地方法
    院判處有期徒刑四月、五月，定其應執行之刑為有期徒刑八
    月，於九十六年三月十九日確定，嗣經減刑為有期徒刑二月
    、二月又十五日，並與上開經減刑後之毒品案件定其應執行
    之刑七月又十五日，於九十六年十一月一日縮刑期滿執行完
    畢等情，有有刑案資料查註紀錄表、臺灣高等法院全國前案
    紀錄表各一份在卷可參，其於受有期徒刑之執行完畢後，五
    年內故意再犯本件有期徒刑以上之罪，為累犯，應依刑法第
    四十七條第一項之規定，加重其刑。爰審酌被告前已有多次
    竊盜前科，素行不佳，復有本件竊盜犯行，造成被害人之損
    失與不便，然坦認犯行，尚有悔意之犯後態度等一切情狀，
    量處如主文所示之刑，以資警懲。扣案之鑰匙一支，為被告
    所有供本件行竊所用一節，業據被告供明，為犯罪所用之物
    且為被告所有，應依刑法第三十八條第一項第二款沒收之。
據上論斷，應依刑事訴訟法第二百九十九條第一項前段，刑法第
三百二十條第一項、第四十七條第一項、第三十八條第一項第二
款，刑法施行法第一條之一，判決如主文。
本案經檢察官乙○○到庭執行職務。
中    華    民    國    97    年    8     月    8     日
                  刑事第十四庭  法  官  陳  葳
上正本證明與原本無異。
如不服本判決，應於收受送達後10日內向本院提出上訴書狀（應
敘述具體理由並附繕本）。
上訴書狀如未敘述理由，應於上訴期間屆滿後20日內補提理由書
於本院。
                                書記官  張雅如
中    華    民    國    97    年    8     月    11    日
附錄法條：
刑法第三百二十條第一項：
意圖為自己或第三人不法之所有，而竊取他人之動產者，為竊盜
罪，處五年以下有期徒刑、拘役或五百元以下罰金。


司法院資訊處製作；財團法人民間司法改革基金會備份。
